# 请教陈版及各位,海外子公司合并

提问人：山河岁月 时间：2015-05-20 19:13:06
,是先外币折算后再按中国准则调整还是先按准则调整再外币折算?谢谢

回答人：chenyiwei
无论这两个步骤先后，最终结果应当一致，即得到按中国准则调整后并折算为人民币的境外经营财务报表。